【裁判字號】    95,交抗,127
【裁判日期】    950929
【裁判案由】    聲明異議
【裁判全文】
臺灣高等法院高雄分院刑事裁定         95年度交抗字第127號
抗  告  人
即受處分人    甲○○
            （原名孫雍漢）
上列抗告人因聲明異議案件，不服臺灣高雄地方法院中華民國95
年7 月18日裁定（94年度交聲字第273 號），提起抗告，本院裁
定如下：
    主  文
抗告駁回。
    理  由
一、抗告意旨略以：修正前道路交通管理處罰條例第53條原規定
    ：「汽車駕駛人，行經有燈光號誌管制之交叉路口闖紅燈者
    ，處新臺幣1,800 元以上5,400 元以下罰鍰」，依該修正前
    法條規定，並未處罰紅燈右轉之行為，原審依據94年12月28
    日修正後之該條例第53條第2 項規定：「前項紅燈右轉行為
    者，處新臺幣600 元以上1,800 元以下罰鍰」，處罰抗告人
    甲○○，顯係以行為後及修正後之法律處罰人民，因修正前
    之法律不罰，故抗告人紅燈右轉之行為，應屬不罰，至交通
    部0098011 號函，僅是行政機關內部之行為，不足做為處罰
    依据，原裁定以修正後之法律處罰抗告人，應屬違誤，請撤
    銷原裁定等語。
二、經查：抗告人甲○○於民國95年1 月16日上午10時24分許駕
    駛車牌號碼YE-8327 號自用小客車，行經高雄市○○○路與
    平和南路之燈光號誌管制之交岔路口時紅燈右轉，抗告人並
    不否認有「紅燈右轉」之行為，因「紅燈右轉」亦屬闖紅燈
    之行為（依箭頭綠燈允許行駛者除外），若「紅燈右轉」非
    屬闖紅燈，則將造成綠燈方向車與「紅燈右轉」車爭道之情
    形，會引起交通之混亂與危險，故「紅燈右轉」亦屬闖紅燈
    ，原應依修正前道路交通管理處罰條例第53條規定：「汽車
    駕駛人，行經有燈光號誌管制之交叉路口闖紅燈者，處新臺
    幣1,800 元以上5,400 元以下罰鍰」處罰，並非不罰，抗告
    人謂修正前法律未處罰「紅燈右轉」行為云云，顯係任以己
    意誤解法律。又道路交通管理處罰條例第53條嗣於94年12月
    28日修正增列第2 項規定：「前項紅燈右轉行為者，處新臺
    幣600 元以上1,800 元以下罰鍰」，已明文規定處罰「紅燈
    右轉」之行為，因修正後之法律處罰較輕，原審比較新舊法
    ，適用有利於抗告人之修正後新法，認抗告人駕車行經有燈
    光號誌管制之交岔路口紅燈右轉，處罰鍰新臺幣1,800 元，
    並記違規點數3 點，核無不合，其抗告為無理由，應予駁回
    。
三、據上論結，應依道路交通案件處理辦法第26條，刑事訴訟法
    第412條裁定如主文。
中    華    民    國    95    年    9     月    29    日
                  刑事第六庭  審判長法  官  王憲義
                                    法  官  張盛喜
                                    法  官  李璧君
以上正本證明與原本無異。
不得再抗告。
中    華    民    國    95    年    9     月    29    日
                                    書記官  唐奇燕


司法院資訊處製作；財團法人民間司法改革基金會備份。
